# 请教陈版：固定资产入账价值

提问人：llcwing 时间：2010-03-17 10:24:55
一个关于固定资产的问题有点点纠结： 如，我 1 月份外购一个500W的毛坯厂房，尚在装修中。那么 3 月的时候我装修完成了30%，并且部分开始投入使用。那么， 3 月份我在建工程转固定资产的金额，应该是 毛坯房原值+装修费？ 还是 毛坯房原值+暂估全部装修费？
是先装好了水电，先用着，其他的后面慢慢装。
[ 本帖最后由 llcwing 于 2010-3-17 10:31 编辑 ]

回答人：chenyiwei
回复 楼主 llcwing 的帖子个人理解： 毛胚房和装修的使用年限不同，应当分别确认为不同的固定资产。就房屋本身而言，已经达到预定可使用状态，应当全额结转固定资产并计提折旧；至于装修，可以将目前已经完成的、与已投入使用部分相关的装修费转入固定资产，无需预估尚未完成装修部分的装修费。